臺灣臺北地方法院刑事判決
111年度審交易字第535號
公  訴  人  臺灣臺北地方檢察署檢察官
被      告  陳仁政



上列被告因過失傷害案件，經檢察官提起公訴（111年度調偵字
第705號），本院判決如下：
    主  文
本件公訴不受理。
    理  由
一、公訴意旨如附件起訴書所載。
二、告訴乃論之罪，告訴人於第一審辯論終結前得撤回其告訴，
    又告訴經撤回者，應諭知不受理之判決，刑事訴訟法第238
    條第1項、第303條第3款分別定有明文。
三、本件告訴人告訴被告過失傷害案件，起訴書認係觸犯刑法第
    284條前段之過失傷害罪，依刑法第287條前段之規定，須告
    訴乃論。茲據告訴人撤回告訴，依照首開說明，本件不經言
    詞辯論，逕為諭知不受理之判決。
據上論斷，應依刑事訴訟法第303條第3款、第307條判決如主文
本案經檢察官蔡期民提起公訴，檢察官洪敏超到庭執行職務。　
中　　華　　民　　國　　111 　年  　 9  　月　　30 　日
　　　　　　　　　刑事第二十庭  法　官　洪英花
以上正本證明與原本無異。 
如不服本判決應於收受送達後20日內向本院提出上訴書狀，並應
敘述具體理由；其未敘述上訴理由者，應於上訴期間屆滿後20日
內向本院補提理由書（均須按他造當事人之人數附繕本）「切勿
逕送上級法院」。告訴人或被害人如對於本判決不服者，應具備
理由請求檢察官上訴，其上訴期間之計算係以檢察官收受判決正
本之日期為準。
因疫情而遲誤不變期間，得向法院聲請回復原狀。
                                書記官　洪啟瑞
中　　華　　民　　國　　111 　年  　 9  　月　　30 　日
附件：
臺灣臺北地方檢察署檢察官起訴書
                                    111年度調偵字第705號
　　被　　　告　陳仁政　男　61歲（民國00年0月0日生）
　　　　　　　　　　　　住○○市○○區○○路00○0號
　　　　　　　　　　　　居臺中市○○區○○街000號
　　　　　　　　　　　　國民身分證統一編號：Z000000000號
上列被告因過失傷害案件，業經偵查終結，認應提起公訴，茲將
犯罪事實及證據並所犯法條分敘如下：　　
        犯罪事實
一、陳仁政於民國110 年6 月7 日11時29分許，騎乘車牌號碼00
    0-0000號普通重型機車，沿臺北市萬華區桂林路242 巷6 弄
    由東往西方向行駛，於行經桂林路242 巷6 弄與桂林路242
    巷交岔路口時，本應注意車輛轉彎時，應顯示方向燈光或手
    勢後，並應注意其他車輛及行人，且應禮讓行進中之車輛及
    行人優先通行，竟疏未注意及此，貿然右轉至桂林路242 巷
    ，適有黃靜琚騎乘車牌號碼000-0000號普通重型機車沿桂林
    路242巷由北往南方向行至該交岔路口，見狀閃避不及，而
    與陳仁政所駕駛之機車發生碰撞，致黃靜琚受有右上正中門
    齒及左上正中門齒牙冠斷裂等傷害。
二、案經黃靜琚訴由臺北市政府警察局萬華分局報告偵辦。
        證據並所犯法條
一、證據清單及待證事實：
編號 證據名稱 待證事實 1 被告陳仁政於警詢及本署偵查中之供述 矢口否認有何過失傷害犯 行，辯稱：伊車速不會很 快，是告訴人車速很快， 告訴人看到伊的車緊急煞 車，伊也緊急煞車，雙方 的機車剛好有碰觸到，但 沒有碰撞，告訴人是因為 緊急煞車撞到站在機車踏 板上小孩子的安全帽才會 牙齒斷裂云云。         2 告訴人黃靜琚於警詢及本署偵查中之指訴 證明告訴人於上開時、地 發生車禍，並受有前揭傷 害之事實。             3 道路交通事故現場圖、交 通事故補充資料表、道路 交通事故談話紀錄表、道 路交通事故調查報告表（ 一）（二）、初步分析研 判表、現場及車損照片   證明本件車禍發生地點、 相對位置、車損情形及肇 事原因之事實。        4 告訴人所提之立新口腔顎 面外科牙醫診所診斷證明 書                    證明告訴人因本件車禍而 受有上開傷害之事實。  
二、核被告所為，係犯刑法第284條前段之過失傷害罪嫌。
三、依刑事訴訟法第251條第1項提起公訴。
　　此　致
臺灣臺北地方法院
中　　華　　民　　國　 111　　年　　6 　　月　　10　　日
                              檢　察　官  蔡  期  民
本件正本證明與原本無異
中　　華　　民　　國　 111　　年　　7 　　月　　11　　日
        　　　　　　　　　　　書　記　官  陳  亭  安
附錄本案所犯法條全文
中華民國刑法第284條
因過失傷害人者，處 1 年以下有期徒刑、拘役或 10 萬元以下
罰金；致重傷者，處 3 年以下有期徒刑、拘役或 30 萬元以下
罰金。